

FIRMAN PERDANA

Software Engineer Enthusiast

- (0821 3171 9121
- https://perdanamain.github.io/
- in https://www.linkedin.com/in/firmanperdana/

TENTANG SAYA

Seorang mahasiswa Universitas Pembangunan Nasional Veteran Jawa Timur. memiliki komitmen untuk menyelesaikan pekerjaan dengan baik dan rapi. menjadi teman yang dapat diandalkan. memiliki keterampilan baik dalam pengembangan situs web dan memiliki pengalaman dalam proyek pengembangan situs web.

PENGALAMAN

Agustus 2022 - Januari 2023
Frontend Leader in Flit Airlines Project

Flit Airlines merupakan project Bootcamp FullStack Web dari Binar Academy x Kampus Merdeka Batch 3

• Januari 2023 - Februari 202

Internship at Surabaya Network Building

Surabaya Newtwork Building merupakan departemen bagian dari PT XL Axiata Tbk memiliki tugas maintenance dan troubleshoot perangkat data center

Maret 2023 - April 2023

Backend Developer Virtual Internship at Evermos x Rakamin Academy

Backend Developer virtual internship merupakan program dari Rakamin Academy x Evermos yang memberikan pengalaman kerja menjadi backend engineer seperti membangun API, Merancang Database dan berhubungan dengan third party

PENDIDIKAN

2017 - 2020

SMA NEGERI 1 WARU Jurusan IPA

2020 - Sekarang
UPN Veteran Jawa Timur
S1 Sistem Informasi

• Agustus 2022 - Januari 2023

Binar Academy x Kampus Merdeka Batch 3 Bootcamp

Full Stack Web

KEAHLIAN

- Bahasa Pemrograman (Java, VB.Net, JavaScript, PHP, Golang)
- Frameworks (Laraval, Codelgniter, React Js, Express Js, Next Js, Gin, GORM)
- Databases (MySQL, Oracle, MongoDB, PostgreSQL, SQL Server)
- AWS Cloud Practicioner

SERTIFIKASI

• Agustus 2022 - Desember 2022

Fullstack Web Development dari Binar Academy

Maret 2023

Frontend Developer Course dari Progate

April 2023

Cloud Practitioner Essentials (Belajar Dasar AWS Cloud) dari Dicoding Academy

PROYEK

- · Binar Car Filter berbasis website
- Flit Airlines berbasis website
- Data Center validation equipments berbasis website

ORGANISASI

2020 - Sekarang

Anggota

UKM BADMINTON

Badminton Merupakan salah satu olahraga yang melatih kelincahan dan strategi 2022 - Sekarang

Divisi Logistik

UKM BADMINTON

Divisi logistik berperan sebagai penunjang sarana dan prasarana yang dibutuhkan untuk kelancaran UKM Badminton

KEPANITIAAN

• EDISI 2021

Divisi Senior Pendamping

EDISI merupakan Salah Satu rangkaian acara pengkaderan bagi mahasiswa baru untuk program studi sistem informasi

• PENSI 2022

Divisi Crosspen

PENSI merupakan salah satu rangkaian acara pengkaderan bagi mahasiswa baru untuk program studi sistem informasi

• PENSI 2021

Divisi Crosspen

PENSI merupakan salah satu rangkaian acara pengkaderan bagi mahasiswa baru untuk program studi sistem informasi

MOSAIK 2022

Divisi Perlengkapan

MOSAIK merupakan salah satu rangkaian acara pengkaderan bagi mahasiswa baru untuk fakultas ilmu komputer

MAKRAB UKM Badminton 2022

Divisi Perlengkapan

MAKRAB UKM BADMINTON merupakan salah satu program kerja dari UKM Badminton Veteran dalam mempersatukan anggota baru dengan anggota lain, pengurus dan alumni

• Panitia Turnamen Badminton Internal 2022

Divisi Keamanan

Turnamen Badminton Internal merupakan kompetisi badminton yang diadakan oleh UKM Badminton yang di ikuti oleh mahasiswa UPN Veteran Jawa Timur